臺灣臺南地方法院民事裁定
 110年度消債更字第33號
聲  請  人
即債務人    魏江明  
代  理  人  湯寶凝律師（財團法人法律扶助基金會律師）
上列當事人因消費者債務清理事件聲請更生，本院裁定如下：
    主  文
聲請駁回。
聲請程序費用新臺幣壹仟元由聲請人負擔。
    理  由
一、按聲請更生或清算不合程式或不備其他要件者，法院應以裁
    定駁回之，但其情形可以補正者，法院應定期間先命補正，
    消費者債務清理條例（下稱消債條例）第8條定有明文。
二、查聲請人具狀聲請更生，漏未提出如附件所示之資料，本院
    依消債條例第8條、第43條、第44條之規定，於民國110年6
    月7日裁定命聲請人於收受送達後20日內補正，該裁定於110
    年6月9日合法送達，有本院送達證書1紙在卷足稽。聲請人
    迄今已逾一個月有餘仍未補正，且觀之聲請人於聲請狀所檢
    附之文件，尚乏完整且較新之證明文件，致本院依現有資料
    尚無從審酌其是否確已不能清償債務或有不能清償之虞，而
    需藉助本條例所定更生程序清理其債務，揆諸前開規定，其
    聲請未備程式及其他要件，於法不合，應予駁回，爰依消債
    條例第8條前段之規定，駁回本件更生之聲請。
三、至消債條例第11條之1雖規定法院就更生或清算之聲請為駁
    回裁定前，應使債務人有到場陳述意見之機會，然其立法理
    由為：「為保障更生或清算聲請程序債務人之聽審請求權，
    法院於裁定駁回更生或清算之聲請前，應使債務人有到場陳
    述意見之機會，爰設本條。」所謂「聽審請求權」，乃法院
    就聲請人於充分提出聲請所據之主張及事證，經審核後，就
    該聲請人是否有無不能清償債務或有不能清償債務之虞等情
    事，或有無除外事項等實體事由有所不足，而認應予駁回時
    ，始應依法通知其到場陳述意見，此觀同條例第8條、第43
    條、第44條自明。聲請人所應補正事項尚有缺漏，經本院定
    期命補正，且經過相當時日仍未補正資料，致使本院依其狀
    載內容無從認定符合更生之法定程式與要件，尚無通知聲請
    人到場陳述意見之必要，特予敘明。
四、依消債條例第15條，民事訴訟法第95條、第78條，裁定如主
    文。 
中　　華　　民　　國　　110 　年　　8 　　月　　13　　日
                  民事第五庭  法  官　盧亨龍
以上正本係照原本作成。
如對本裁定抗告須於裁定送達後10日內向本院提出抗告狀，並繳
納抗告費新臺幣1,000元（須附具繕本）。
中　　華　　民　　國　　110 　年　　8 　　月　　13　　日
                              書記官  謝婷婷　　　　　　　　　
附件：(幣別均為新臺幣；年份均為民國)
⒈最新全國財產總歸戶財產查詢清單、於郵局、各金融機構之全
  部存摺及證券存摺（包括集保存摺）封面暨完整清晰內頁之資
  料影本並補登存摺至本裁定送達日之後、保險單及保單價值證
  明、名下有無其他財產（如現金、汽機車、金銀飾品等），並
  提出財產清單、財產證明、照片、價值證明（如無其他財產亦
  請註明）。
⒉聲請人陳報之支出項目有油費，應陳報其駕駛之汽機車為何人
  所有?並提出相關證明。　
⒊最新財團法人金融聯合徵信中心當事人綜合信用報告-債務清理
  條例前置協商專用債權人清冊、查詢當事人綜合信用報告回覆
  書（舊版為紅色），均為正本。　
⒋良京實業股份有限公司於110年1月7日具狀陳報已受讓債權人普
  羅米斯顧問股份有限公司對債務人之債權（109年度南司消債
  調字第759號卷第39-43頁），又依全體債權人於調解程序陳報
  之債權（前揭卷第23-31、39-43頁），債權總金額為487,987
  元，債務人應提出最新的債權人清冊。
⒌最新健康保險被保險人投保資料表、勞工保險被保險人投保資
  料表、109年度綜合所得稅各類所得資料清單。
⒍目前是否仍任職於家中自營之麵攤？如是，應說明麵攤負責人
  為何人?與債務人之關係?並提出麵攤營業證明及債務人最新每
  月薪資證明（包含每月強制扣薪金額）；如否，應釋明債務人
  目前係從事何工作?並提出最近三個月薪資收入證明文件或收
  入切結書。
⒎依債務人提出之107、108年度綜合所得稅各類所得資料清單所
  示，均僅有臺南監獄所得，核與債務人主張於107年1月至109
  年12月任職於家中自營麵攤之情形不符，應陳報107年1月至10
  9年12月之正確所得來源與金額。
⒏母親之財產及收入狀況、給付扶養費之必要性，並提出相關證
  明。
⒐債務人之戶籍所在住所，為何人之財產?並提出相關證明。
⒑母親之扶養義務人係何人?並提出戶籍謄本。